Config:
  hfst:
    Gen: ../../../src/generator-gt-norm.hfst
    Morph: ../../../src/analyser-gt-norm.hfst
  xerox:
    Gen: ../../../src/generator-gt-norm.xfst
    Morph: ../../../src/analyser-gt-norm.xfst
    App: lookup

Tests:

  Noun - vielmes: # N_CONTR_ESA
    vielmes+N+Sg+Nom: vielmes
    vielmes+N+Sg+Gen: välbma
    vielmes+N+Sg+Acc: välbmav
    vielmes+N+Sg+Ill: välbmaj
    vielmes+N+Sg+Ine: välbman
    vielmes+N+Sg+Ela: [välbmast, välbmas]
    vielmes+N+Sg+Com: välbmajn
    vielmes+N+Pl+Nom: välbma
    vielmes+N+Pl+Gen: välbmaj
    vielmes+N+Pl+Acc: välbmajd
    vielmes+N+Pl+Ill: välbmajda
    vielmes+N+Pl+Ine: välbmajn
    vielmes+N+Pl+Ela: [välbmajst, välbmajs]
    vielmes+N+Pl+Com: [välbmaj, välbmajgum]
#    vielmes+N+Ess: vielman
#    vielmes+N+Abe: välbmadak

